【裁判字號】    89,簡上,79
【裁判日期】    890531
【裁判案由】    違反動產擔保交易法
【裁判全文】
臺灣高雄地方法院刑事判決                          八十九年度簡上字第七九號
    上  訴  人  甲○○
    即  被  告
右列上訴人因違反動產擔保交易法案件，不服台灣高雄地方法院八十八年度雄簡字第
一七六六號中華民國八十九年二月二十九日第一審簡易判決（聲請簡易判決處刑案號
：台灣高雄地方法院檢察署八十八年度偵字第二三一八號），提起上訴，本院判決如
左：
    主  文
上訴駁回。
甲○○緩刑貳年。
    理  由
一、本案經本院審理結果，認第一審判決認事用法及量刑均無不當，應予維持，並引
    用第一審判決書記載之事實、證據及理由。
二、訊據上訴人即被告甲○○固不否認有於八十六年六月三十日，以動產擔保交易法
    所規定之附條件買賣方式，向福灣企業股份有限公司（以下簡稱福灣公司）購買
    車牌號碼ＹＳ－五三九五號自用小客車，約定總價金為新台幣（下同）五十九萬
    三千五百八十四元，每月每期付款一萬四千三百零八元，最後一期付款二十六萬
    四千五百元，標的物存放地點為高雄市前鎮區○○○街四二○巷二十之三號，並
    於八十七年二月某日，將該標的物典當得二十五萬元等事實，惟辯稱：伊不知動
    產擔保交易法之物品有不得典當之規定，且該車經福灣公司取回拍賣後，尚欠之
    九萬六千元部分，亦已與告訴人福灣公司達成清償和解，請予減輕刑責云云。
三、按動產擔保交易之債務人，意圖不法利益，將標的物遷移、出賣、出質、移轉、
    抵押或為其他處分，致生損害於債權人者，處三年以下有期徒刑、拘役或科或併
    科六千元以下之罰金，此動產擔保交易法第三十八條第一項規定甚明，且上開規
    定係於五十二年九月五日公布，五十四年六月十日施行，最近一次係於六十五年
    一月二十八日修正公布，是該法業已公布施行達數十年之久，審以國民本有知法
    義務，被告實無諉稱不知法律之理，且被告既與告訴人依該法訂立附條件買賣契
    約，並依法辦理動產擔保設定登記，期間所涉法律相關規定，依理自當於簽訂契
    約時，詳予論究，自無可能毫不知情，是被告就此所辯，應係事後卸責之詞，無
    足採憑。又查，被告向福灣公司購買上開自用小客車，金額總計五十九萬三千五
    百八十四元，僅付款二十三期（每月每期一萬四千三百零八元）後，剩餘之二十
    六萬四千五百元即不付款並予典當等節，迭據上訴人即被告於偵查、原審及本院
    審理時供承不諱，並據告訴人於偵查同陳在卷，足見被告確有違反動產擔保交易
    法第三十八條第一項規定之犯行無訛，是原審量處被告有期徒刑四月，並諭知易
    科罰金之折算標準，認事用法，均無不當，量刑亦稱妥適，被告上訴指摘原判決
    不當，並無可取，為無理由，應予駁回。爰審酌被告前雖曾於七十九年間，因妨
    害自由案件，經本院判處有期徒刑六月確定，並於七十九年十一月十九日以易科
    罰金執行完畢，有台灣高雄地方法院檢察署刑案資料查註紀錄表、本院被告院內
    索引卡紀錄表及台灣高等法院被告全國前案紀錄表各一份附卷可稽，然其於受有
    期徒刑以上刑之宣告，執行完畢後，五年以內未曾再受有期徒刑以上刑之宣告，
    且其犯後坦承部分犯行，態度良好，所剩之九萬六千元部分亦與告訴人達成和解
    ，有和解書一紙在卷可稽，是被告經此偵查、審理及刑之宣告程序，當知所惕，
    信無再犯之虞，本院認所宣告之刑，以暫不執行為適當，併予宣告緩刑二年，以
    啟自新。
據上論斷，應依刑事訴訟法第四百五十五條之一第一項、第三百六十八條、刑法七十
四條第二款，判決如主文。
中    華    民    國    八十九    年      五      月      三十一        日
                                  臺灣高雄地方法院刑事第一庭
                                      審判長法  官     陳顯榮
                                            法  官     曾逸誠
                                            法  官     邱基峻
右正本證明與原本無異。
如不服本判決，應於判決送達後十日內，向本院提出上訴狀。
                                      書記官            王美玲
中    華    民    國    八十九    年      六      月        一        日


司法院資訊處製作；財團法人民間司法改革基金會備份。
